# 法拍房产和土地入账价值如何区分

提问人：dageyang 时间：2022-07-25 17:23:18
请教各位大佬，公司 7 月拍卖取的A公司的土地、厂房、绿化等，评估价 2700 万元，实际支付 2389 万元，由于评估价包含土地、厂房、树木等，如何进行会计处理？

回答人：chenyiwei
可首先计算实际交易价格占评估价（公允价值）的比例。在此基础上，各项资产的入账价值为其评估值乘以该比例。